臺灣高雄地方法院刑事判決　　　　　　　93年度易字第1219號
公　訴　人　臺灣高雄地方法院檢察署檢察官
被　　　告　乙○○　男　28歲.
上列被告因毒品危害防制條例案件，經檢察官提起公訴（93年度
毒偵字第4111號），暨移送併辦（94年度毒偵字第2441號、第43
71號），嗣因被告就被訴事實為有罪之陳述，經本院合議庭裁定
由受命法官獨任適用簡式審判程序審理，本院判決如下：
    主  文
乙○○連續施用第二級毒品，累犯，處有期徒刑拾月。
    事  實
一、乙○○前因違反毒品危害防制條例案件，經本院以90年度易
    字第1072號刑事判決判處有期徒刑10月確定，於民國92年8
    月5 日縮短刑期執行完畢。其前因施用毒品案件，經本院以
    90年度毒聲字第703 號裁定送觀察、勒戒後，認有繼續施用
    毒品之傾向，經本院以90年度毒聲字第1171號裁定令入戒治
    處所施以強制戒治，於戒治期間表現良好，經本院以90年度
    毒聲字第4295號裁定停止戒治，所餘戒治期間付保護管束，
    於保護管束期間違反應遵守之事項情節重大，經本院以91年
    度毒聲字第33號裁定撤銷停止戒治，令入戒治處所施以強制
    戒治，於92年10月8 日戒治期滿。詎不知悔改，於上開強制
    戒治執行完畢釋放後5 年內，基於施用第2 級毒品之概括犯
    意，於93年6 月4 日起至94年5 月20日止（不含公權力拘束
    之時間），在高雄縣林園鄉路旁或其位於高雄縣林園鄉○○
    村○○路○段72巷6 號住處，以將甲基安非他命置於吸食器
    內隔火加熱吸食其霧化氣體之方式，約1 星期1 次，連續施
    用第2 級毒品甲基安非他命多次，嗣先為警於93年7 月9 日
    20時50分許，在高雄縣政府警察局林園分局內採集乙○○尿
    液送驗查獲；復為警於94年2 月12日11時30分許，因乙○○
    涉犯毒品案件將其通緝到案，對乙○○採集尿液送驗查獲；
    警方再於94年5 月20日13時10分許，在高雄縣林園鄉○○路
    與忠孝西路口見乙○○駕駛車牌號碼3480-GP 號贓車行跡可
    疑，遂予以攔檢盤查，並採集其尿液送驗後查獲。
二、案經高雄縣政府警察局林園分局、高雄市政府警察局小港分
    局先後報請臺灣高雄地方法院檢察署檢察官偵查起訴暨移送
    併辦後，由本院改依簡式審判程序審理。
    理  由
一、本件被告所犯為死刑、無期徒刑、最輕本刑為 3年以上有期
    徒刑以外之罪，其於準備程序進行中，就被訴事實為有罪之
    陳述，經受命法官告知簡式審判程序之旨，並聽取當事人之
    意見後，本院合議庭裁定由受命法官獨任進行簡式審判程序
    ，合先敘明。
二、前揭事實，業據被告乙○○於本院審理中坦承不諱，且被告
    先後於93年7 月9 日、94年2 月12日、94年5 月20日為警採
    集尿液送驗結果，均呈甲基安非他命陽性反應，有高雄縣政
    府衛生局93年7 月15日93煙檢字第1440號煙毒尿液檢驗成績
    書、尿液對照表、臺灣檢驗科技股份有限公司94年3 月7 日
    編號KＺ000000000000號濫用藥物尿液檢驗報告、代號與真實
    姓名對照表、高雄市立凱旋醫院94年5 月30日濫用藥物尿液
    檢驗報告、尿液代碼與姓名對照表各1 份附卷可稽，堪信被
    告之自白與事實相符，其確有連續施用甲基安非他命之行為
    無疑。又被告前因施用毒品案件，經本院以90年度毒聲字第
    703 號裁定送觀察、勒戒後，認有繼續施用毒品之傾向，經
    本院以90年度毒聲字第1171號裁定令入戒治處所施以強制戒
    治，於戒治期間表現良好，經本院以90年度毒聲字第4295號
    裁定停止戒治，所餘戒治期間付保護管束，於保護管束期間
    違反應遵守之事項情節重大，經本院以91年度毒聲字第33號
    裁定撤銷停止戒治，令入戒治處所施以強制戒治，於92年10
    月13日戒治期滿之事實，有臺灣高等法院被告前案紀錄表、
    本院被告院內索引卡紀錄表、臺灣高雄地方法院檢察署刑案
    資料查註紀錄表各1 份存卷供參，被告於強制戒治執行完畢
    釋放後5 年內，再度犯施用甲基安非他命罪，事證明確，其
    犯行應堪認定。
三、按甲基安非他命為毒品危害防制條例第2 條第2 項第2 款所
    明定之第2 級毒品。次按犯毒品危害防制條例第10條施用第
    1 級、第2 級毒品之罪者，檢察官應聲請法院裁定令被告入
    勒戒處所觀察、勒戒，經觀察、勒戒後，認有繼續施用毒品
    傾向者，檢察官應聲請法院裁定令入戒治處所施以強制戒治
    ，於強制戒治執行完畢釋放後5 年內再犯第10 條 之罪，檢
    察官應依法追訴，此觀諸毒品危害防制條例第20 條 第1 項
    、第2 項、第23條第2 項前段規定自明。被告於強制戒治執
    行完畢釋放後5 年內，再犯本案施用甲基安非他命犯行，核
    其所為，係犯毒品危害防制條例第10條第2 項施用第2 級毒
    品罪。被告持有第2 級毒品甲基安非他命進而施用，持有之
    低度行為為施用之高度行為所吸收，不另論持有第2 級毒品
    罪。其先後多次施用第2 級毒品，時間緊接，手法相同，所
    犯係構成要件相同之罪名，顯係基於概括犯意反覆為之，為
    連續犯，應依刑法第56條之規定論以1 罪，並加重其刑。併
    案部分（即94年2 月12日、同年5 月20日查獲部分）雖未據
    公訴人起訴，惟此部分與公訴人已起訴並經本院論罪之施用
    第2 級毒品罪部分，有連續犯之裁判上一罪關係，本院自得
    一併審理。又被告前因違反毒品危害防制條例案件，經本院
    以90年度易字第1072號刑事判決判處有期徒刑10月確定，於
    92 年8月5 日縮短刑期執行完畢之事實，此有上開臺灣高雄
    地方法院檢察署刑案資料查註紀錄表及臺灣高等法院前案紀
    錄表各1 份在卷足按，其於執行完畢5 年內，再犯本案有期
    徒刑以上之罪，為累犯，應依刑法第47條之規定加重其刑，
    並遞加之。爰審酌被告前因施用毒品，經觀察、勒戒及強制
    戒治後，仍未能徹底戒絕毒品，再犯本案施用第2 級毒品犯
    行，顯見其無戒毒悔改之意，惟念其施用毒品乃自戕一己之
    身體健康，尚未對他人造成危害，且犯後坦承犯行等一切情
    狀，量處如主文所示之刑。
據上論斷，應依刑事訴訟法第299 條第1 項前段、第273 條之1
第1 項，毒品危害防制條例第10條第2 項，刑法第11條前段、第
56條、第47條，判決如主文。
本案經檢察官甲○○到庭執行職務。
中　　華　　民　　國　　94　　年　　7 　　月　　7 　　日
              鳳山刑事第3庭     法　官  莊珮君
以上正本證明與原本無異。
如不服本判決，應於判決送達後10日內，向本院提出上訴狀。
                                書記官  呂怜勳
中　　華　　民　　國　　94　　年　　7 　　月　　7 　　日
附錄本案判決論罪科刑法條：
毒品危害防制條例第10條第2項
施用第二級毒品者，處3 年以下有期徒刑。
